最高法院民事判決　　　　　　　　一○○年度台再字第四○號
再 審原 告　長榮開發股份有限公司
法定代理人　葉連火　
訴訟代理人　郭啟榮律師
再 審被 告　北昌營造股份有限公司
法定代理人　陳嘉根　
訴訟代理人　林維堯律師
上列當事人間請求損害賠償事件，再審原告對於中華民國九十九
年九月二十一日本院判決（九十九年度台上字第一七五三號），
關於駁回再審原告其他上訴部分，提起再審之訴，本院判決如下
：
    主  文
再審之訴駁回。
再審訴訟費用由再審原告負擔。
    理  由
本件再審原告主張本院九十九年度台上字第一七五三號確定判決
，關於駁回再審原告其他上訴部分，有民事訴訟法第四百九十六
條第一項第一款適用法規顯有錯誤之情事，對之提起再審之訴，
無非以：再審原告依合約備足一萬二千噸鋼筋，若再審被告下單
提領，再審原告可得新台幣（下同）九千六百六十六萬八千一百
元之價金，但再審被告拒絕下單提領，使再審原告依市價出賣，
僅取得八千一百九十一萬四千零七十元之價金，其間所生一千四
百七十五萬四千零三十元價差，顯出於再審被告之債務不履行，
確定判決謂兩者間並無相當因果關係，適用法規顯有錯誤云云，
為其論據。
惟按民事訴訟法第四百九十六條第一項第一款所謂適用法規顯有
錯誤，係指確定判決所適用之法規，顯然不合於法律規定，或與
司法院現尚有效及大法官會議之解釋，或本院尚有效之判例顯然
違反，或消極的不適用法規，顯然影響判決者而言。本件原確定
判決係以前訴訟程序第二審以：再審原告主張簽訂系爭買賣契約
後，伊向國內外廠商訂購鋼胚原料，以應再審被告下單之需要，
雖提出原料、成品庫存及支應鋼筋合約噸數餘量表為證，惟再審
原告係於民國九十四年六月二十八日、七月二十六日，將鋼料以
一萬三千二百五十元（SD四二○型）、一萬二千五百元（SD二八
○型）之單價出售訴外人志品科技股份有限公司，以一萬二千八
百元（SD二八○型）單價出售訴外人國雍營造工程股份有限公司
，有訂購單、買賣合約在卷可稽，上開價格符合當時市場交易價
格，再審原告未舉證證明其出售予第三人之鋼料係專為兩造間系
爭買賣契約所購買，縱出售鋼料有價格之差異，亦不能認為與再
審被告之債務不履行間有相當因果關係，而為再審原告敗訴之判
決，於法並無違背，因而駁回再審原告此部分之第三審上訴，經
核並無適用法規顯有錯誤之情形。再審原告據以提起本件再審之
訴，並無理由。
據上論結，本件再審之訴為無理由。依民事訴訟法第七十八條，
判決如主文。
中    華    民    國  一○○  年    七    月   十四   日
                      最高法院民事第四庭
                          審判長法官  劉  福  來  
                                法官  陳  重  瑜  
                                法官  吳  麗  女  
                                法官  鄭  雅  萍  
                                法官  王  仁  貴  
本件正本證明與原本無異
                                      書  記  官  
中    華    民    國  一○○  年    七    月  二十六  日
                                                      Q